臺灣高等法院高雄分院刑事判決　　　　　　　　　九十一年度交上易字第一七九號
　　上訴人即被告　甲○○
右上訴人因公共危險案件，不服臺灣高雄地方法院九十一年度交易字第二七四號中華
民國九十一年六月七日第一審判決（起訴案號：臺灣高雄地方法院檢察署九十一年度
偵字第三二三一號），提起上訴，本院判決如左：
      主  文
上訴駁回。
      事  實
一、甲○○前於民國八十、八十二年間因違反麻醉藥品管理條例，分別經台灣高雄地
    方法院、本院判處有期徒刑五年十月、七月確定，甫於八十八年一月二十五日縮
    短刑期執行完畢，竟不知悔改；明知自己係以駕駛汽車為業之人，酒後駕車易肇
    事致生危險，且飲酒後吐氣酒精成分達每公升零點二五毫克以上者不得駕車，竟
    於九十一年一月四日（公訴人誤載為九十年）凌晨二時許在高雄市○○○路與中
    山橫路口，與友人共同食用含有酒類之燒酒雞，明知其已因有些醉意，注意力未
    能集中，無法安全駕駛之情況下，仍於當日凌晨四時許駕駛車牌號碼ＺＦ－一二
    六號營業小客車，由自立二路北往南方向行駛，本應注意起步前應顯示方向燈，
    注意前後左右有無障礙或車輛行人，並應讓行進中之車輛行人優先通行，竟疏未
    注意，貿然起步駛入慢車道，且因酒醉影響注意力之集中，適有俞志平騎乘車牌
    號碼ＸＰＯ－九八五號機車搭載俞嘉華途經該處，甲○○所駕駛之上開車輛遂撞
    擊俞志平所騎乘之機車，致俞嘉華受有右第四蹠骨骨折、右膝擦傷及薦骨處挫傷
    等傷害（業務過失傷害部分業經不起處處分），嗣經警到場處理對甲○○施以酒
    精濃度之測試，發現其酒精吐氣含量達每公升一點零九毫克，已達無法安全駕駛
    之程度。
二、案經高雄市政府警察局新興分局報請臺灣高雄地方法院檢察署檢察官聲請簡易判
    決處刑，法院認為不宜以簡易判決處刑，改依通常程序審理。
      理  由
一、訊據上訴人即被告甲○○對於在右揭時、地於食用含有酒類之燒酒雞後，在有醉
    意、注意力未能集中之情況下仍予駕車肇事之事實，坦承不諱，而其於事故發生
    後經警觀察認有多話之情況，且其酒精吐氣含量達每公升一點零九毫克，有測試
    觀察紀錄表、酒精濃度測試單、高雄市政府警察局舉發違反道路交通管理事件通
    知單、現場照片、道路交通事故調查表足資佐證。而就醫學文獻所知，酒精對人
    體造成之影響，於呼氣時酒精濃度達每公升零點二五毫克（約合體內血液中酒精
    濃度五○ＭＧ＼ＤＬ或零點零五％）即會輕度中毒，造成輕度協調功能降低；呼
    氣酒精濃度達每公升零點五毫克時（約合體內血液中酒精濃度一○○ＭＧ＼ＤＬ
    或零點一％）屬輕到中度中毒症狀，出現反應較慢、感覺減低、影響駕駛之狀況
    ，有行政院國軍退除役官兵輔導委員會臺北榮民總醫院八十八年八月五日（八八
    ）北總內字第二六八六八號函文可據。是被告於食用含有酒類之燒酒雞後，於駕
    車之時，既已有醉意，且事故發生時，並有多話之情，依其精神狀況及前揭文獻
    所示，被告於駕駛動力交通工具之際，顯已達不能安全駕駛之情狀，足堪認定，
    故本案事證已臻明確，被告犯行洵堪認定，應予依法論科。
二、核被告所為，係犯刑法第一百八十五條之三服用酒類不能安全駕駛動力交通工具
    而駕駛罪。又被告前於八十、八十二年間因違反麻醉藥品管理條例，分別經台灣
    高雄地方法院、本院判處有期徒刑五年十月、七月確定，甫於八十八年一月二十
    五日縮短刑期執行完畢，有台灣高等法院被告全國前案紀錄表足憑，其於五年內
    再犯本件有期刑徒以上之罪，為累犯，應依刑法第四十七條之規定加重其刑。
三、原審因依刑法第一百八十五條之三、第四十七條、第四十一條第一項，罰金罰鍰
    提高標準條例第二條規定，並審酌被告既明知酒後不得駕車，且酒後駕車發生車
    禍之機率，較未飲酒者為高，詎仍駕駛營業小客車，不啻對他人已產生立即侵害
    之高度危險性，亦自陷於危險狀態中，且嚴重侵害道路交通往來安全，惟念其犯
    後坦承犯行、態度良好等一切情狀，量處有期徒刑參月，並諭知如易科罰金以三
    百元折算一日之折算標準，認事用法俱無不合，量刑亦稱妥適，被告上訴意旨徒
    以家境清寒等情，指摘原判決量刑過重、不當，並無可取，為無理由，應予駁回
    。
據上論結，應依刑事訴訟法第三百六十八條，判決如主文。
本案經檢察官陳國全到庭執行職務。
中    華    民    國      九十一      年      八      月     十五   日
                              臺灣高等法院高雄分院刑事第七庭
                                  審判長法官  李春昌
                                        法官  黃憲文
                                        法官  莊飛宗
右正本證明與原本無異。
不得上訴。
                                  法院書記官  林明威
中    華    民    國      九十一      年      八      月     十五   日
附錄：本判決論罪科刑法條：
中華民國刑法第一百八十五條之三
服用毒品、麻醉藥品、酒類或其他相類之物，不能安全駕駛動力交通工具
而駕駛者，處一年以下有期徒刑、拘役或三萬元以下罰金。
